# 陈版，财政补贴

提问人：lxch119 时间：2014-09-24 22:08:49
1.企业以一个项目（生产线）申请财政补贴，生产线投入有工程投入，有研发投入。假设研发投入直接计入管理费用。用该项目申请财政补贴，财政补贴文件说是对项目的研发补贴。 那么，政府拨付研发投入的财政补贴，可以一次计入营业外收入吗？ 2.企业以一个项目（生产线）申请财政补贴，资金来源，有自筹资金，有银行贷款。贷款利息直接计入当期损益。 用该项目申请财政补贴，财政文件说贷款贴息。 请问：这种情况下，可以一次计入当期损益吗？ 谢谢，在线等待。

回答人：chenyiwei
1 、如果补贴批文明确为针对研发支出的补贴，且补贴金额未超出费用化的研发支出，则似乎也没有很充分的依据反驳将政府补助全部作为与收益相关的政府补助的做法。 2 、对于财政补贴明确为贷款贴息的，如果作为补助对象的利息支出均已费用化，且补贴金额未超过作为补助对象的利息支出，则也可以接受将补贴金额作为与收益相关的政府补助进行会计处理。但要关注逻辑上的合理性：如果以项目名义申请贴息，但对应的作为补助对象的利息全部费用化，又如何证明这些利息支出与该项目相关？ 另外，对所有政府补助项目的会计处理，均应关注这些补助是否附有条件，以及所附条件（如有）的满足是否不存在重大不确定性。